臺灣新北地方法院板橋簡易庭小額民事判決
111年度板小字第2058號
原      告  吳佩瑛  

訴訟代理人  李耀騰  
被      告  許三郎  
訴訟代理人  林槿郁  
上列當事人間請求侵權行為損害賠償事件，原告提起刑事附帶民
事訴訟（111年度交簡附民字第5號），經刑事庭裁定移送審理，
於民國111年7月13日言詞辯論終結，本院判決如下：
   主  文
被告應給付原告新臺幣參萬捌仟陸佰肆拾元，及自民國一百一十
一年一月十八日起至清償日止，按年息百分之五計算之利息。
原告其餘之訴駁回。
本判決原告勝訴部分得假執行；原告其餘假執行之聲請駁回。
    事實及理由
一、原告起訴主張：被告於民國109年8月26日8時許，騎乘車牌
    號碼000-000號普通重型機車，沿新北市板橋區南雅西路2段
    往館前東路方向行駛，暫停於上開道路旁等待左轉至南雅西
    路2段38巷，自路旁起駛時，本應注意起駛前應顯示方向燈
    ，注意前後左右有無車輛，並應讓行進中之車輛優先通行，
    而依當時天候晴、日間自然光線、柏油路面乾燥、無缺陷、
    無障礙物且視距良好等節，並無不能注意之情事，竟疏未注
    意，即貿然從路旁起駛往南雅西路2段38巷方向前進，適訴
    外人蔡佳宏騎乘車牌號碼000-0000號普通重型機車，沿新北
    市板橋區南雅西路2段往館前東路方向直行至該處，見狀煞
    避不及，因而與被告所騎乘之上開機車發生碰撞，致蔡佳宏
    所騎乘之上開機車倒地並滑向對向車道原告所騎乘車牌號碼
    000-0000號之普通重型機車(下稱系爭車輛)，致原告人車倒
    地，受有左側踝部挫傷及右側膝部挫傷等傷害。爰請求被告
    賠償下列金額：
  ㈠醫療費用新臺幣（下同）10,840元。
  ㈡工作損失34,700元。
  ㈢車損費用4,400元(皆為零件)。
  ㈣精神慰撫金50,000元。為此，爰依侵權行為損害賠償之法律
    關係提起本訴，並聲明：被告應給付原告100,000元，及自
    刑事附帶民事起訴狀繕本送達翌日起至清償日止，按年息百
    分之5計算之利息。
二、被告則以：請求駁回原告之訴。
三、原告主張之事實，業經提出臺灣新北地方檢察署110年度調
    偵字第2055號檢察官聲請簡易判決處刑書、合元中醫診所診
    斷證明書暨醫療費用收據、德睿中醫診所診斷證明書暨醫療
    費用收據、機車維修估價單及薪資證明等件影本為證，且經
    本院以111年度交簡字第16號刑事簡易判決判處「許三郎犯
    機車駕駛人，無駕駛執照駕車，因而過失傷害人，處拘役參
    拾日，如易科罰金，以新臺幣壹仟元折算壹日。」確定，業
    經本院核閱上開刑事卷宗無誤，且為被告所不爭執，堪認原
    告之主張為真實。
四、按「因故意或過失，不法侵害他人之權利者，負損害賠償責
    任」、「汽車、機車或其他非依軌道行駛之動力車輛，在使
    用中加損害於他人者，駕駛人應賠償因此所生之損害。但於
    防止損害之發生，已盡相當之注意者，不在此限。」、「不
    法侵害他人之身體或健康者，對於被害人因此喪失或減少勞
    動能力或增加生活上之需要時，應負損害賠償責任。」、「
    不法侵害他人之身體、健康、名譽、自由、信用、隱私、貞
    操，或不法侵害其他人格法益而情節重大者，被害人雖非財
    產上之損害，亦得請求賠償相當之金額」，民法第184條第1
    項前段、第191條之2、第193條第1項、第195條第1項分別定
    有明文。本件被告對原告有侵權行為，已如前述，被告自應
    負損害賠償責任，縱非財產上損害，原告亦得請求賠償相當
    之金額。茲就原告據以請求被告賠償之項目及金額逐項審酌
    如下：
  ㈠醫療費用10,840元部分：
    原告主張因受傷支出醫療費用乙節，業據其提出前揭醫療費
    用收據及診斷書等件影本為證，經核與原告所受傷勢之治療
    相符相當，為治療所必需，被告對此亦未爭執；然查，其中
    訴外人黃柏霖及黃雅薰醫療費用各1,100元部分，本院111年
    度交簡字第16號刑事簡易判決並未論及該二人受有傷害，又
    此部分受有財產損害者應為訴外人黃柏霖及黃雅薰，而非原
    告，則原告據此請求被告賠償該2,200元之醫療費用，自非
    有據。是原告請求被告賠償醫療費用在8,640元範圍內，應
    屬有據，逾此範圍之請求，則不應准許。
　㈡工作損失34,700元部分：
    按當事人主張有利於己之事實者，就其事實有舉證之責任。
    民事訴訟法第277條本文定有明文。又民事訴訟如係由原告
    主張權利者，應先由原告負舉證之責，若原告先不能舉證，
    以證實自己主張之事實為真實，則被告就其抗辯事實即令不
    能舉證，或其所舉證據尚有疵累，亦應駁回原告之請求，最
    高法院17年上字第917號著有判例。原告主張因系爭事故受
    傷而受有工作損失34,700元，固據其提出薪資證明為證；然
    查，觀諸原告所提出合元中醫診所診斷證明書其內記載：右
    膝、肘挫傷、左踝內側挫傷，而德睿中醫診所診斷證明書醫
    囑欄則記載：宜多休息調養，持續回診治療等語，經核並無
    需專人照護抑或需休養之醫囑，則原告主張因系爭事故受傷
    而受有不能工作3個月之損失，難認有據。
  ㈢機車受損費用4,400元部分：
    經查，系爭車輛之所有權人為訴外人黃福明，並非原告個人
    所有，有系爭車輛行車執照影本1份存卷可憑，是系爭事故
    縱係被告之過失致系爭車輛受損，然因此受有財產損害及營
    業損失者應為系爭車輛之所有權人即黃福明，而非原告，則
    其據此請求被告賠償系爭金額，自非有據。
  ㈣精神慰撫金50,000元部分：
    按非財產上損害之慰撫金數額，究竟若干為適當，應斟酌兩
    造身分、地位及經濟狀況，俾為審判之依據，最高法院著有
    76年臺上字第1908號判例足資參考。原告主張因被告之過失
    傷害，致使原告受有左側踝部挫傷及右側膝部挫傷等傷害，
    因此身心受創，請求慰撫金50,000元，本院爰審酌原告學歷
    為高職畢業、任職於口罩公司、月薪約為28,000元、名下無
    不動產及其他財產；被告為國小畢業，無業、名下有2部機
    車另無其他不動產，本件事故原因、被告實際加害情形、原
    告所受傷勢及原告精神上受損害程度等一切情狀，認原告請
    求被告賠償精神慰撫金50,000元，核屬過高，應減為30,000
    元，始為允當，逾此部分，不應准許。
  ㈤綜上，本件原告得請求被告賠償之金額為38,640元（計算式:
    8,640元+30,000元=38,640元）。
五、從而，原告依侵權行為之法律關係，請求被告應給付原告38
    ,640元，及自刑事附帶民事起訴狀繕本送達翌日即111年1月
    18日起至清償日止，按年息百分之5計算之利息，為有理由
    ，應予准許。逾此部分之請求，即屬無據，應予駁回。
六、本件原告勝訴部分係依小額訴訟程序所為被告敗訴之判決，
    爰依職權宣告假執行；原告敗訴部分，其假執行之聲請已失
    所付麗，應併予駁回。
七、本件係刑事附帶民事訴訟，而由本院刑事庭移送民事庭者，
    依刑事訴訟法第504條第2項之規定，免納裁判費，且至本件
    言詞辯論終結時，亦未發生其他訴訟費用，故無從確定訴訟
    費用之數額。
中　　華　　民　　國　　111 　年　　8 　　月　　3 　　日
                  臺灣新北地方法院板橋簡易庭
                      法      官  呂安樂
以上正本係照原本作成。
如不服本判決，應於送達後20日內，向本院提出上訴狀，並表明
上訴理由（上訴理由應表明一、原判決所違背之法令及具體內容
。二、依訴訟資料可認為原判決有違背法令之具體事實。），如
於本判決宣示後送達前提起上訴者，應於判決送達後20日內補提
上訴理由書（須附繕本），如未於上訴後20日內補提合法上訴理
由書，法院得逕以裁定駁回上訴。
中　　華　　民　　國　　111 　年　　8 　　月　　3 　　日
                      書  記  官  魏賜琪